臺灣新北地方法院刑事判決
111年度審交易字第913號
公  訴  人  臺灣新北地方檢察署檢察官
被      告  張唯倫



上列被告因過失傷害案件，經檢察官提起公訴（111 年度調偵字
第885 號），本院判決如下：
    主  文
張唯倫汽車駕駛人無駕駛執照駕車犯過失傷害罪，處拘役叁拾日
，如易科罰金，以新臺幣壹仟元折算壹日。
    事實及理由
壹、查被告張唯倫所犯係死刑、無期徒刑、最輕本刑為3 年以上
    有期徒刑以外之罪，其於準備程序就被訴事實為有罪之陳述
    ，經告知簡式審判程序之旨，並聽取其與檢察官之意見後，
    本院認無不得或不宜改依簡式審判程序進行之處，爰依刑事
    訴訟法第273 條之1 第1 項、第284 條之1 之規定，裁定進
    行簡式審判程序。
貳、本案犯罪事實及證據，除下列事項應予更正、補充外，餘均
    引用附件即檢察官起訴書之記載：
一、犯罪事實欄一第11至13行所載之「張唯倫於肇事後，而於有
    偵查犯罪權限之人未發覺犯罪，即主動向員警承認為肇事人
    ，自首接受裁判」，應更正為「張唯倫於發生交通事故後，
    與陳素禎互留聯絡之電話號碼，遂各自離開現場，嗣經陳素
    禎於110 年9 月16日報警處理，為警於翌（17）日通知張唯
    倫至警局接受調查，而陳素禛復於同年10月20日對張唯倫提
    出告訴，始悉上情」。
二、補充「被告張唯倫於111 年10月13日本院準備程序及審理中
    之自白（參本院卷附當日各該筆錄）」為證據。
叁、論罪科刑：
一、按汽車指在道路上不依軌道或電力架線而以原動機行駛之車
    輛（包括機車），此觀道路交通安全規則第2 條第1 項第1
    款之規定自明。查被告未曾考領普通重型機車駕駛執照，此
    有道路交通事故調查報告表（二）1 份在卷可稽，其於案發
    時地無照駕駛普通重型機車上路，且因過失致告訴人陳素禎
    受有傷勢之情，事證昭然而堪認定。核被告所為，係犯刑法
    第284 條前段之汽車駕駛人無駕駛執照駕車過失致人受傷罪
    ，並應依道路交通管理處罰條例第86條第1 項之規定加重其
    刑。另其發生本件交通事故後，係由警方通知到場接受調查
    ，此據被告供承與告訴人指述纂詳，並有道路交通事故肇事
    人自首情形記錄表1 紙附卷可憑，是本件與自首要件不相符
    合，無刑法第62條減輕其刑之適用，檢察官起訴書所認自首
    一節，容有誤會。
二、審酌被告案發時未領有合格之駕駛執照，本不得在公用道路
    上駕駛車輛，且一旦違規駕車上路，更應時時提高警覺並切
    實遵循道路交通安全規則，以維護自身及其他用路人之生命
    、身體或財產安全，卻於案發時間騎車行至本件交岔路口，
    未減速慢行並注意車前狀況，致告訴人受有附件犯罪事實欄
    一所示之傷害，實有不該，惟本件交通事故之發生未可全數
    歸責於被告，肇事之一方即告訴人亦有未按路口所繪停等標
    示暫停查看左右兩方有無來車再行通過之與有過失，兼衡被
    告之素行、教育程度、職業、家庭經濟與生活狀況，以及犯
    後始終坦承犯行，態度勉可，然迄今未能與告訴人達成和解
    或成立調解，亦未獲得告訴人之諒解等一切情狀，量處如主
    文所示之刑，並諭知如易科罰金之折算標準，以資處罰。
肆、本判決係依刑事訴訟法第310 條之2 及第454 條所製作之簡
    化判決，依法僅需記載犯罪事實、證據名稱及應適用之法條
    ，並得以簡略方式為之，如認定之犯罪事實、證據及應適用
    之法條，與檢察官起訴書之記載相同者，得引用之，附此敘
    明。
據上論斷，應依刑事訴訟法第273 條之1 第1 項、第299 條第1
項前段、第310 條之2 、第454 條（本件依刑事判決精簡原則，
僅記載程序法條文），判決如主文。
本案經檢察官蕭擁溱偵查起訴，由檢察官陳炎辰到庭執行公訴。
中　　華　　民　　國    111   年 　 11  　月 　  1  　日
                刑事第二十四庭  法  官　李俊彥   
以上正本證明與原本無異。
如不服本判決，應於判決送達後20日內敘明上訴理由，向本院提
出上訴狀（應附繕本），上訴於臺灣高等法院。其未敘述上訴理
由者，應於上訴期間屆滿後20日內向本院補提理由書「切勿逕送
上級法院」。
                                書記官  林慈恩
中　　華　　民　　國　  111 　年　  11    月     1    日
附錄本判決論罪之法律條文：
中華民國刑法第284 條
因過失傷害人者，處1 年以下有期徒刑、拘役或10萬元以下罰金
；致重傷者，處3 年以下有期徒刑、拘役或30萬元以下罰金。

道路交通管理處罰條例第86條
汽車駕駛人，無駕駛執照駕車、酒醉駕車、吸食毒品或迷幻藥駕
車、行駛人行道或行經行人穿越道不依規定讓行人優先通行，因
而致人受傷或死亡，依法應負刑事責任者，加重其刑至二分之一
。
汽車駕駛人，在快車道依規定駕車行駛，因行人或慢車不依規定
，擅自進入快車道，而致人受傷或死亡，依法應負刑事責任者，
減輕其刑。
--------------------------------------------------------
附件：
臺灣新北地方檢察署檢察官起訴書
                                    111年度調偵字第885號
　　被　　　告　張唯倫　男　37歲（民國00年0月00日生）
　　　　　　　　　　　　住○○市○○區○○路0段000巷0號
　　　　　　　　　　　　國民身分證統一編號：Z000000000號
上列被告因過失傷害案件，已經偵查終結，認應該提起公訴，茲
將犯罪事實及證據並所犯法條分敘如下：
　　　  犯罪事實
一、張唯倫無駕駛執照，仍於民國110年9月15日7時26分許，騎
    乘車牌號碼000-000號普通重型機車，沿新北市板橋區長江
    路1段106巷13弄由東往西方向行駛，行經同路段與裕民街46
    巷口，欲通過路口時，明知駕駛車輛行至無號誌或號誌故障
    而無交通指揮人員指揮之交岔路口，應減速慢行並注意車前
    狀況，且隨時採取必要之安全措施，而依當時情形，並無不
    能注意之情事，竟疏未注意及此，而貿然直行，適有陳素禎
    騎乘車牌號碼000-0000號普通重型機車，亦未按路口所繪停
    等標示暫停查看左右兩方有無來車再通過，而沿裕民路46巷
    由南往北方向駛至該路口，見狀閃避不及而發生碰撞，致陳
    素禎人車倒地，受有左腕橈骨上端閉鎖性骨折之傷害。張唯
    倫於肇事後，而於有偵查犯罪權限之人未發覺犯罪，即主動
    向員警承認為肇事人，自首接受裁判。
二、案經陳素禎訴由新北市政府警察局海山分局報告偵辦。
　　　　證據並所犯法條
一、證據清單
編號 證據名稱 待證事實 1 被告張唯倫於警詢時與偵查中之供述 被告於上開時、地，騎乘機車與告訴人發生交通事故之事實。 2 證人即告訴人陳素禎於警詢時之證述 全部犯罪事實。 3 1、新北市政府警察局海山分局道路交通事故現場圖、調查報告表㈠㈡、舉發違反道路交通管理事件通知單、道路交通事故初步分析研判表各1份、道路交通事故談話紀錄表2份及新北市政府警察局海山分局交通分隊道路交通事故照片12張 2、本署檢察事務官勘驗報告1份 1、本件車禍發生經過及現場情形。 2、被告未領有駕駛執照騎乘機車，行經無號誌交岔路口未減速慢行，並作隨時停車之準備因而肇事之事實。 4 維力骨科診所診斷證明書 告訴人因上開車禍，受有犯罪事實欄所示傷害之事實。 
二、核被告所為，係犯道路交通管理處罰條例第86條第1項、刑
    法第284條前段之無駕駛執照駕車，因過失傷害致人受傷罪
    嫌。請依道路交通管理處罰條例第86條第1項之規定加重其
    刑。又其於肇事後，犯罪偵查機關未發覺前，即主動向警員
    自承其為肇事者，並願接受裁判，此有道路交通事故肇事人
    自首情形記錄表1張在卷可按，請依刑法第62條本文減輕其
    刑。
三、依刑事訴訟法第251條第1項提起公訴。
  　此　致
臺灣新北地方法院
中　　華　　民　　國　 111　　年　　5 　　月　　10　　日
　　　　　　　　　　　　　　　檢　察　官  蕭擁溱